臺灣臺中地方法院民事裁定
111年度抗字第71號
抗  告  人  黃朱東  


相  對  人  何美惠  
上列當事人間聲請本票裁定事件，抗告人對於民國111年2月17日
本院司法事務官所為之111年度司票字第835號第一審裁定提起抗
告，本院合議庭裁定如下：
    主    文
抗告駁回。
抗告程序費用新臺幣壹仟元由抗告人負擔。
    理    由
一、抗告意旨略以：
    相對人主張如附表所示本票(下稱系爭本票)係抗告人於民國
    110年6月5日與黃冠毓共同簽發。惟抗告人長期臥病，四肢
    無力，手不能握筆，口不能說，無法為任何票據簽名。爰提
    起抗告，請求廢棄原裁定等語。
二、按本票執票人，依票據法第123條規定，聲請法院裁定許可
    對發票人強制執行，係屬非訟事件，此項聲請之裁定，及抗
    告法院之裁定，僅依非訟事件程序，以審查強制執行許可與
    否，並無確定實體上法律關係存否之效力，如發票人就票據
    債務之存否有爭執時，應由發票人提起確認之訴，以資解決
    （最高法院94年度台抗字第1046號判決意旨參照）。法院就
    本票形式上之要件是否具備予審查為已足。至該本票債務是
    否存在，應依訴訟程序另謀解決，殊不容於裁定程序中為此
    爭執。
三、相對人主張執有抗告人所簽發免除作成拒絕證書之系爭本票
    ，經提示未獲付款，聲請裁定准許強制執行等情，業據提出
    系爭本票為證（見原審卷第9頁），原裁定予以准許，核無
    不合。抗告意旨否認系爭本票上抗告人之簽名係抗告人所為
    ，屬實體上之爭執，應由抗告人另行提起訴訟，以資解決，
    要非本件非訟程序所得審究。從而，抗告人提起本件抗告，
    為無理由，應予駁回。
四、按非訟事件依法應由關係人負擔費用者，法院裁定命關係人
    負擔時，應一併確定其數額，非訟事件法第24條第1項定有
    明文。爰依法確定本件抗告程序費用額如主文第2項所示。
五、據上論結，本件抗告為無理由，依非訟事件法第46條、第21
    條第2項、第24條第1項，民事訴訟法第495條之1第1項、第4
    49條第1項、第95條、第78條，裁定如主文。
中　　華　　民　　國　　111 　年　　4 　　月　　7 　　日
  　　　　　　　　民事第二庭　審判長法　官　呂麗玉
　　　　　　　　                    法  官　李佳芳
                                    法  官　江奇峰　　
以上正本係照原本作成。
如不服本裁定，僅得於收受本裁定正本送達後10日內，委任律師
以適用法規顯有錯誤為理由，向本院提出再抗告狀（須附繕本一
份）並繳納再抗告裁判費新台幣1,000元。
中　　華　　民　　國　　111 　年　　4 　　月　　7 　　日
                                 書記官  黃雅慧
附表：
編號 發票 年月日 票面金額(新臺幣) 到期 年月日 利率 利息 起算日 本票號碼 1 110.6.5 260萬元 110.12.15 年息6% 110.12.16 CH693676